NATHALIA GÓMEZ

DÉVELOPPEUSE WEB FULL-STACK

COORDONNÉES

- Nathalia_GOMEZ_JIMENEZ@outlook.com
- +52 993 143 1205
- 21 rue Pavo Real 86 288 Tabasco

LANGUES

Espagnol: langue maternelle

Anglais : parlé et écrit (Niveau B2)

Français : parlé et écrit (Niveau B2+)

LANGAGES DE PROGRAMMATION

PHP
Java Script
Java
CSS
HTML

BASE DE DONNÉES

My SQL ● ● ● ●

FRAMEWORKS

Bootstrap • • • • •

LOGICIELS

Blender
Unity
Photoshop
Illustrator
Premier

CENTRES D'INTÉRÊT

Violon | Théâtre | Yoga | Dessiner



PROFIL PROFESSIONEL

Étudiante en Technique Supérieur Universitaire au Mexique. J'ai de l'expérience dans la conception, le développement et la maintenance des projets informatiques. J'ai appris à mener des missions très diverses qui m'ont permis de développer une importante capacité d'adaptation à toutes les situations. Maîtrise de l'anglais. Bon caractère, capacité de leadership et facilité d'expression.

EXPÉRIENCE

Du 08/2020 à 04/2021

Conception et développement d'un site web de ecommerce (projet académique)

- Définition du besoin et rédaction de spécifications
- Conception et création d'une base de données
- · Conception UX/UI du site web
- Création d'un diagrame UML
- Développement du site web en appliquant la méthodologie agile SCRUM
- Création d'un CRUD (pour create, read, update et delete)

Du 07/2021 à 09/2021

Développement d'un portfolio en ligne pour un photographe (job d'été)

- Analyser le besoin du client
- · Conception UX/UI du portfolio
- Développement web

Vous pouvez visiter mon portfolio développeur à travers du lien ou du code QR pour apprécier mes projets. https://nathalia-gomez.github.io/portfolio-Nathalia/

FORMATION

TSU en TIC Área de Entornos Virtuales y Negocios Digitales | 2020 - 2022 | Universidad Tecnológica de Tabasco